臺灣桃園地方法院刑事裁定
111年度聲字第650號
聲  請  人  臺灣桃園地方檢察署檢察官
受  刑  人  李嘉翔



上列聲請人因受刑人數罪併罰有二裁判以上，聲請定其應執行之
刑（111年度執聲字第416號），本院裁定如下：
    主  文
李嘉翔所犯如附表所示各罪，所處如附表所示之刑，應執行有期
徒刑5年8月。
    理  由
一、聲請意旨略以：受刑人李嘉翔因違反毒品危害防制條例案件
    ，先後經判決確定如附表，依刑法第53條、第51條第5款及
    第50條第2項定其應執行之刑，爰依刑事訴訟法第477條第1
    項聲請裁定等語。
二、裁判確定前犯數罪者，併合處罰之。但有下列情形之一者，
    不在此限：一、得易科罰金之罪與不得易科罰金之罪。二、
    得易科罰金之罪與不得易服社會勞動之罪。三、得易服社會
    勞動之罪與不得易科罰金之罪。四、得易服社會勞動之罪與
    不得易服社會勞動之罪。前項但書情形，受刑人請求檢察官
    聲請定應執行刑者，依第51條規定定之；數罪併罰，有二裁
    判以上者，依刑法第51條之規定，定其應執行之刑；數罪併
    罰，宣告多數有期徒刑者，於各刑中之最長期以上，各刑合
    併之刑期以下，定其刑期，但不得逾30年，刑法第50條、第
    53條、第51條第5款分別定有明文。另按刑事訴訟法第370條
    第2項、第3項，已針對第二審上訴案件之定應執行之刑，明
    定有不利益變更禁止原則之適用；而分屬不同案件之數罪併
    罰有應更定執行刑之情形，倘數罪之刑，曾經定其執行刑，
    再與其他裁判宣告之刑定其執行刑時，在法理上亦應同受此
    原則之拘束。亦即，另定之執行刑，其裁量所定之刑期，不
    得較重於前定之執行刑加計後裁判宣告之刑之總和。而法院
    於裁量另定應執行之刑時，祇須在不逸脫上開範圍內為衡酌
    ，而無全然喪失權衡意義或其裁量行使顯然有違比例原則之
    裁量權濫用之例外情形，並不悖於定應執行刑之恤刑目的者
    ，即無違裁量權之內部性界限（最高法院104年度台抗字第4
    10號裁定意旨參照）。
三、經查，受刑人所犯如附表所示之罪，先後經法院判處如附表
    所示之刑確定。又受刑人所犯如附表編號2至5所示之罪，均
    係於如附表編號1所示判決確定日前為之，且以本院為該案
    犯罪事實最後判決之法院等情，有各該簡易判決、判決書及
    臺灣高等法院被告前案紀錄表在卷可稽。又如附表編號1至3
    所示之罪得易科罰金，與如附表編號4、5所示不得易科罰金
    之罪，依刑法第50條第1項但書規定，本不得併合處罰，惟
    經受刑人請求檢察官聲請定其應執行刑，此有受刑人親筆簽
    名之依102年1月23日修正刑法第50條調查受刑人是否聲請定
    應執行刑調查表附卷可稽。又受刑人所犯如附表編號1至4所
    示之罪，前經臺灣新北地方法院以109年度聲字第3195號裁
    定應執行有期徒刑4年7月確定，參照前揭說明，本院就如附
    表所示各罪再定應執行刑時，自應受上開裁定所定應執行刑
    與其他判決宣告刑總和之內部界限所拘束。另數罪併罰中一
    罪依刑法規定得易科罰金者，若因與不得易科罰金之他罪併
    合處罰而結果不得易科罰金，原得易科罰金部分所處之刑，
    自亦無庸為易科罰金折算標準之記載（司法院大法官釋字第
    144號、第679號解釋意旨參照），準此，本件受刑人所犯如
    附表編號1至3與編號4、5所示之罪，雖係分屬得易科罰金與
    不得易科罰金，惟經合併處罰結果，本院於定其應執行刑時
    ，自無庸為易科罰金折算標準之記載，併予敘明。茲檢察官
    聲請定其應執行之刑，本院審核認聲請為正當，應予准許，
    爰審酌內、外部界限之範圍，並斟酌受刑人就定刑調查回覆
    請求酌減等語，及其犯罪情節、罪質、時間間隔，就其所犯
    前揭各罪為整體非難評價，定如主文所示之應執行刑。
四、依刑事訴訟法第477 條第1 項，裁定如主文。 
中　　華　　民　　國　　111 　年　　3 　　月　  24　　日
                  刑事第十三庭    法　官　簡方毅
以上正本證明與原本無異。
如不服本裁定，應於裁定送達後5 日內向本院提出抗告狀。
　　　　　　　　　　　　　　　    書記官　施懿珊
中　　華　　民　　國　　111 　年　　3 　　月　　28　　日
　　　　　　　　　　　　
附表：
編       號  1 2 3 罪       名  毒品危害防制條例 毒品危害防制條例 毒品危害防制條例 宣  告  刑  有期徒刑4月、4月、4月、3月，如易科罰金，均以新臺幣1千元折算1日 有期徒刑5月，如易科罰金，以新臺幣1千元折算1日 有期徒刑4月，如易科罰金，以新臺幣1千元折算1日 犯 罪 日 期  108年1月20日、3月間、4月12日、4月26日 108年8月25日 108年8月4日 偵   查  機    關 臺灣臺北地方檢察署 臺灣新北地方檢察署 臺灣臺北地方檢察署  案    號 108年度毒偵字第1134、1674、1817號 108年度毒偵字第5256號 108年度毒偵字第2994號 最後事實審  法    院 臺灣臺北地方法院 臺灣新北地方法院 臺灣臺北地方法院  案    號 108年度審簡字第1418號 109年度簡字第107號 109年度審簡字第764號  判決日期 108年8月7日 109年1月10日 109年4月21日 確定判決  法    院 臺灣臺北地方法院 臺灣新北地方法院 臺灣臺北地方法院  案    號 108年度審簡字第1418號 109年度簡字第107號 109年度審簡字第764號  確定日期 108年8月27日 109年4月7日 109年5月20日 是否為得易科罰金之案件  是 是 是 備         註  編號1至4之罪刑，經臺灣新北地方法院以109年度聲字第3195號裁定應執行有期徒刑4年7月   

編       號  4 5  罪       名  毒品危害防制條例 毒品危害防制條例  宣  告  刑  有期徒刑2年10月、10月 有期徒刑1年11月  犯 罪 日 期  108年7月21日、108年8月14日 108年2月19日  偵   查  機    關 臺灣新北地方檢察署 臺灣桃園地方檢察署   案    號 108年度偵字第23269、32124號 109年度偵字第24101號  最後事實審  法    院 臺灣新北地方法院 臺灣桃園地方法院   案    號 108年度訴字第1063號、109年度原訴字第4號 110年度訴字第269號   判決日期 109年5月4日 110年8月20日  確定判決  法    院 臺灣新北地方法院 臺灣桃園地方法院   案    號 108年度訴字第1063號、109年度原訴字第4號 110年度訴字第269號   確定日期 109年6月10日 110年9月22日  是否為得易科罰金之案件  否 否  備         註  編號1至4之罪刑，經臺灣新北地方法院以109年度聲字第3195號裁定應執行有期徒刑4年7月